【裁判字號】    98,訴,434
【裁判日期】    980429
【裁判案由】    強盜等
【裁判全文】
臺灣臺南地院刑事判決               98年度訴字第434號
公  訴  人  臺灣臺南地方法院檢察署檢察官
被      告  丙○○
指定辯護人  林宜靜  本院公設辯護人
上列被告因強盜等案件，經檢察官提起公訴（98年度偵字第2125
號、第2831號），本院判決如下：
    主  文
丙○○所犯如附表所示之各罪，均累犯，各處如附表所示之刑，
如附表編號三、四、五「沒收物欄」所示之物均沒收。應執行有
期徒刑捌年，如附表編號三、四、五「沒收物欄」所示之物均沒
收。
    事  實
一、丙○○前因違反懲治盜匪條例等案件，經本院以83年度少訴
    字第64號判處有期徒刑八年六月確定，甫於民國96年3月31
    日縮刑期滿而執行完畢。詎其仍不知悔改，先後為下列之行
    為：
  (一)於97年10月31日某時許，在臺南市○區○○路2段231號1樓
    之「振香永和豆漿店」即丙○○原工作處所，基於意圖為自
    己不法所有之犯意，趁無人注意之際徒手竊取負責人甲○○
    置於該處收銀臺內之新臺幣（下同）500至600元零錢，得手
    後逃離現場。
  (二)於97年11月16日16時30分許，復基於意圖為自己不法之所有
    之犯意，又返回上揭原工作處所，徒手竊取該豆漿店員工戊○○所有置於鐵架上之黑色皮夾1只（內含現金1700元、機
    車駕照、國民身分證及健保ＩＣ卡各1張），得手後逃離現
    場。
  (三)丙○○竊得戊○○皮夾後，先於中華日報上知悉「辦門號、
    送現金」之廣告，於97年11月16日18時許，先以公共電話聯
    絡姓名、年籍不詳，自稱「小陳」之成年男子在臺南市○○
    路「名佳美」商店見面，二人共同基於行使偽造私文書之犯
    意聯絡，並約定由丙○○提供戊○○之證件後，由「小陳」
    出面申辦並取得行動電話門號，而丙○○則可獲得每支門號
    2000至3000元之代價，嗣丙○○遂將戊○○之身分證、健保
    卡交付予小陳影印後，未經戊○○同意，於97年11月16日，
    在臺南縣永康市遠傳電信永康大橋特約服務中心申辦門號，
    並在遠傳電信行動電話0000000000號服務申請書申請者處偽
    簽「戊○○」之簽名2枚，再由「小陳」將申請書交予遠傳
    電信公司之店員而行使之，致生損害於戊○○及遠傳電信對
    申辦人身分管理之正確性。
  (四)丙○○嗣又查詢中華日報廣告，而於97年11月25日13時許，
    以公共電話聯絡姓名、年籍不詳，自稱「蘇先生」之男子，
    在臺南市○○路與長榮路交叉口之公園內見面，二人共同基
    於行使偽造私文書之犯意聯絡，並約定由丙○○提供戊○○
    之證件後，由「蘇先生」出面申辦並取得行動電話門號，而
    丙○○則可獲得每支門號2000元之代價，嗣丙○○遂將戊○○之身分證、健保卡交付予「蘇先生」影印後，未經戊○○
    同意申辦門號，並於遠傳電信行動電話0000000000號服務申
    請書申請者處偽簽「戊○○」之簽名2枚，又接續在0000000
    000號行動電話之服務啟用申請書及通信業務服務契約申請
    者處偽簽「戊○○」之簽名4枚，而「蘇先生」則將上開申
    請書交予遠傳電信公司之店員而行使之，致生損害於戊○○
    及遠傳電信對申辦人身分管理之正確性。
  (五)丙○○與乙○○於97年11月間在臺南縣永康市○○路「巨象
    網咖」內因買賣網路遊戲點數而認識，復因買賣遊戲點數產
    生齟齬。嗣丙○○於98年1月6日11時許，先以電話聯絡乙○○，佯稱欲販售網路遊戲點數，後於同日14時許，雙方相約
    於臺南市○○路○段中華電信旁之「85度C」咖啡店交易，
    然並未交易成功，惟丙○○於乙○○離開後，仍騎乘機車尾
    隨乙○○，而於同日15時40分許，在臺南市○區○○路112
    號前將乙○○攔下，並基於意圖為自己不法之所有之犯意，
    取出預藏於外套內之黑色柄水果刀1把，直指乙○○胸前喝
    令其離開機車旁，以脅迫之方式至使不能抗拒，旋將乙○○
    之機車熄火並打開置物箱，取走其內乙○○所有之咖啡色手
    提袋1只（內有華碩EPC1臺、易利信無限網卡機1臺、臺灣大
    哥大SIM卡1張）後逃離現場。
  (六)丙○○另基於意圖為自己不法所有之犯意，於98年1月29 日
    15時許，以自備之遙控器密碼掃描器開啟位於臺南市○區○○路471號之3之自助餐店鐵門後進入店內（侵入住宅部分未
    經告訴），徒手竊取負責人丁○○所有之電視1臺，得手後
    旋自該店後門逃逸，並將上揭竊得物品販售予姓名、年籍不
    詳自稱「阿祥」之成年男子，得款2000元並花用殆盡。嗣經
    警循線查獲上情。
二、案經臺南市警察局第一分局報告臺灣臺南地方法院檢察署檢
    察官偵查起訴。
    理  由
一、上開犯罪事實，有下列證據：
  (一)犯罪事實一、(一)部分
    上開犯罪事實，業據被告丙○○於警詢、偵查中及本院審理
    時坦承不諱，核與證人即被害人甲○○於警詢之證述相符，
    足認被告之自白堪以採信，是被告此部分之竊盜犯行事證明
    確，洵堪認定。
  (二)犯罪事實一、(二)、(三)、(四)部分
    上開犯罪事實，業據被告丙○○於警詢、偵查中及本院審理
    時坦承不諱，核與證人即被害人戊○○於警詢之證述相符，
    並有行動電話客戶身分查詢表、0000000000號、0000000000
    號之行動電話服務申請書、0000000000號行動電話服務啟用
    申請書暨通信業務服務契約、未申請遠傳門號聲明書、被害
    人戊○○之身分證影本、健保卡影本各一份及監視錄影畫面
    三幀附卷可稽（分見98年度偵字第2125號卷頁31-37、刑偵
    字第09802000134號卷頁28-31）。茲互核上開物證及人證均
    與被告之自白相符，足認被告此部分自白足堪採信，故被告
    此部份犯行，事證明確，堪以認定。
  (三)犯罪事實一、(五)部分
    前揭犯罪事實，業據被告丙○○於警詢、偵查中及本院審理
    時坦承不諱，核與證人即被害人乙○○於警詢之證述相符，
    並有上開水果刀1把扣案可資佐證，及該水果刀照片六幀附
    卷足憑（見刑偵字第09802000134號卷頁36背面-37背面）。
    茲互核上開物證及人證均與被告之自白相符，足認被告此部
    份自白足堪採信，是被告此部份之犯行，事證明確，堪以認
    定。
  (四)犯罪事實一、(六)部分
    前揭犯罪事實，業據被告丙○○於警詢、偵查中及本院審理
    時坦承不諱，核與證人即被害人丁○○於警詢之證述相符，
    並有監視錄影畫面翻拍照片三幀附卷可考（見刑偵字第0980
    2000151號卷頁5-6）。茲互核上開物證與被告之自白相符，
    足認被告此部份自白堪以採信，是被告此部份之犯行，事證
    明確，洵堪認定。
二、按攜帶兇器加重竊盜罪所謂之兇器，其種類並無限制，凡客
    觀上足對人之生命、身體、安全構成威脅，具有危險性之兇
    器均屬之，且祇須行竊時攜帶此種具有危險性之兇器為已足
    ，並不以攜帶之初有行兇之意圖為必要（最高法院79年臺上
    字第5253號著有判例要旨可資參照）。是本件被告持以犯如
    事實欄一、(五)之犯行所用之水果刀一把，係被告平日切水果
    所用之物，業據其於警詢時所自承，足認可供人持以對外攻
    擊，如果用以施暴、脅迫、甚或單純抵抗，依一般社會觀念
    ，均足以對人之身體、生命構成威脅，客觀上即具有危險性
    ，自屬刑法第三百二十一條第一項第三款之兇器無疑。
三、核被告丙○○所為，就上開事實欄一、(一)之部分係犯刑法第
    三百二十條第一項之竊盜罪；就事實欄一、(二)之部分係犯刑
    法第三百二十條第一項之竊盜罪；就事實欄一、(三)之部分係
    犯刑法第二百十六條、第二百十條之行使偽造私文書罪；就
    事實欄一、(四)之部分，係犯刑法第二百十六條、第二百十條
    之行使偽造私文書罪；就事實欄一、(五)之部分係犯刑法第三
    百三十條第一項之攜帶凶器強盜罪（起訴書原載被告係犯刑
    法第三百二十八條第一項之強盜罪，經公訴檢察官當庭更正
    起訴法條）；就事實欄一、(六)之部分係犯刑法第三百二十條
    第一項之竊盜罪 (上開六罪均列述詳如附表所示)。被告與
    「小陳」者就事實欄一、(三)之犯行及被告與「蘇先生」就事
    實欄一、(四)之犯行，均有犯意聯絡及行為分擔，均應論以共
    同正犯。被告於事實欄一、(三)、(四)之行動電話門號服務申請
    書、行動電話服務啟用申請書上偽造「戊○○」之署押係偽
    造私文書之部分行為，檢察官就此部分認被告係另犯刑法第
    二百十七條之偽造署押罪，尚有誤會；又偽造上開私文書之
    低度行為均為行使偽造私文書之高度行為所吸收，均不另論
    罪。被告於事實欄一、(四)所示偽造行動電話0000000000號、
    0000000000號之行動電話服務啟用申請書之行為，均係時間
    緊接、地點相同，侵害同一法益，且係出於同一概括之犯意
    ，各行為之獨立性薄弱，依一般社會健全觀念，難以強行分
    開，在刑法評價上，應視為數個舉動之接續施行，合為包括
    之一行為予以評價，均應論以接續犯（最高法院86年台上字
    第3295號判例意旨參照）。又被告上開所犯如附表所示之罪
    間，犯意各別，行為互殊，應予分論併罰。查被告前有如事
    實欄一所載之罪刑及執行紀錄，於96年3月31日執行完畢，
    有臺灣高等法院被告前案紀錄表在卷可按，其於有期徒刑執
    行完畢後，五年內故意再犯本件有期徒刑以上之各罪，均為
    累犯，均應依刑法第四十七條第一項規定加重其刑。爰審酌
    被告素行非佳，復正值壯年，不思正當途徑賺取錢財，多次
    竊取上開被害人之財物，且持刀強盜被害人乙○○之財物，
    嚴重危害社會治安及被害人之人身安全，惟其強盜所得之財
    物不多，而犯後就全部之犯行均坦承不諱，態度良好等一切
    情狀，各量處如附表所示之宣告刑，並定其應執行刑，以資
    懲儆。至檢察官就被告所犯攜帶凶器強盜罪雖具體求處有期
    徒刑八年，惟本院審酌刑法第三百三十條第一項之加重強盜
    罪之最低刑為有期徒刑七年，係屬相當重之刑責，而被告之
    犯行經本院依上開情狀審酌後，認量處如附表編號五之刑已
    足懲戒，是以檢察官之求刑尚屬過重，併此敘明。
三、扣案如附表編號5所示之黑色柄水果刀1把，係被告所有供犯
    本件攜帶凶器強盜罪所用之物，業據被告供承在卷，爰依刑
    法第三十八條第一項第二款規定宣告沒收。另如附表編號3
    、4 所示偽造之「戊○○」簽名8枚，均屬偽造之署押，應
    均依刑法第二百十九條之規定宣告沒收。
據上論斷，依刑事訴訟法第二百九十九條第一項前段，刑法第二
十八條、第三百二十條第一項、第二百十六條、第二百十條、第
三百三十條第一項、第四十七條第一項、第五十一條第五款、第
三十八條第一項第二款、第二百十九條，刑法施行法第一條之一
，判決如主文。
本案經檢察官王惠芬到庭執行職務。
中    華    民    國    98    年    4     月    29    日
                  刑事第十三庭  審判長法  官  張銘晃
                                      法  官  黃翰義
                                      法  官  徐文瑞
以上正本證明與原本無異。
如不服本判決應於收受本判決後10日內向本院提出上訴書狀，並
應敘述具體理由。其未敘述上訴理由者，應於上訴期間屆滿後20
日內向本院補提理由書狀（均須按他造當事人之人數附繕本）「
切勿逕送上級法院」。
                                      書記官  何小玉
中    華    民    國    98    年    4     月    29    日
附錄本案所犯法條全文：
中華民國刑法第320條
意圖為自己或第三人不法之所有，而竊取他人之動產者，為竊盜
罪，處 5 年以下有期徒刑、拘役或 5 百元以下罰金。
意圖為自己或第三人不法之利益，而竊佔他人之不動產者，依前
項之規定處斷。
前二項之未遂犯罰之。
中華民國刑法第210條
偽造、變造私文書，足以生損害於公眾或他人者，處5年以下有
期徒刑。
中華民國刑法第216條
行使第210條至第215條之文書者，依偽造、變造文書或登載不實
事項或使登載不實事項之規定處斷。
中華民國刑法第330條第1項
犯強盜罪而有第 321 條第 1 項各款情形之一者，處 7 年以上有
期徒刑。
附表：
┌─┬──────┬──────┬───┬─────┬─────────┐
│編│犯罪事實    │所犯法條及罪│是否構│宣告刑    │沒收物            │
│號│            │名          │成累犯│          │                  │
├─┼──────┼──────┼───┼─────┼─────────┤
│一│如事實欄一、│刑法第三百二│是    │有期徒刑│                  │
│  │(一)          │十條第一項  │      │月        │                  │
│  │            │竊盜罪      │      │          │                  │
├─┼──────┼──────┼───┼─────┼─────────┤
│二│如事實欄一、│刑法第三百二│是    │有期徒刑│                  │
│  │(二)          │十條第一項  │      │月        │                  │
│  │            │竊盜罪      │      │          │                  │
│  │            │            │      │          │                  │
├─┼──────┼──────┼───┼─────┼─────────┤
│三│如事實欄一、│刑法第二百十│是    │有期徒刑肆│0000000000號行動電│
│  │(三)          │六條、第二百│      │月        │話服務申請書「申請│
│  │            │十條        │      │          │者簽名欄」上偽造之│
│  │            │共同行使偽造│      │          │「戊○○」簽名2枚 │
│  │            │私文書，足以│      │          │均沒收。          │
│  │            │生損害於他人│      │          │                  │
│  │            │罪          │      │          │                  │
├─┼──────┼──────┼───┼─────┼─────────┤
│四│如事實欄一、│刑法第二百十│是    │有期徒刑伍│0000000000號行動電│
│  │(四)          │六條、第二百│      │月        │話服務申請書「申請│
│  │            │十條        │      │          │者簽名欄」上偽造之│
│  │            │共同行使偽造│      │          │「戊○○」簽名2枚 │
│  │            │私文書，足以│      │          │、0000000000號行動│
│  │            │生損害於他人│      │          │電話服務啟用申明書│
│  │            │罪          │      │          │「申請人簽名欄」上│
│  │            │            │      │          │偽造之「戊○○」簽│
│  │            │            │      │          │名2枚、行動通信業 │
│  │            │            │      │          │務服務契約「申請者│
│  │            │            │      │          │簽名欄」上偽造之「│
│  │            │            │      │          │戊○○」簽名2枚均 │
│  │            │            │      │          │沒收。            │
├─┼──────┼──────┼───┼─────┼─────────┤
│五│如事實欄一、│刑法第三百三│是    │有期徒刑柒│扣案之黑色柄水果刀│
│  │(五)          │十條第一項  │      │年陸月    │1把沒收。         │
│  │            │攜帶兇器強盜│      │          │                  │
│  │            │罪          │      │          │                  │
├─┼──────┼──────┼───┼─────┼─────────┤
│六│如事實欄一、│刑法第三百二│是    │有期徒刑│                  │
│  │(六)          │十條第一項  │      │月        │                  │
│  │            │竊盜罪      │      │          │                  │
└─┴──────┴──────┴───┴─────┴─────────┘


司法院資訊處製作；財團法人民間司法改革基金會備份。
